【裁判字號】    99,訴,1544
【裁判日期】    990630
【裁判案由】    毒品危害防制條例
【裁判全文】
臺灣臺中地方法院刑事判決              99年度訴字第1544號
公  訴  人  臺灣臺中地方法院檢察署檢察官
被      告  乙○○
上列被告因毒品危害防制條例案件，經檢察官提起公訴（99年度
毒偵字第1661號），被告於準備程序中就被訴事實為有罪之陳述
，受命法官於聽取當事人之意見後，經本院合議庭裁定改由受命
法官獨任以簡式審判程序審理，判決如下：
    主    文
乙○○施用第一級毒品，累犯，處有期徒刑柒月。扣案注射針筒
壹支及注射用水空瓶壹瓶，均沒收。
    犯 罪 事 實
一、乙○○於民國96年間因施用毒品案件，經臺灣高雄地方法院
    以96年度毒聲字第1600號裁定送觀察、勒戒後，因無繼續施
    用傾向，於96年11月16日執行觀察、勒戒完畢釋放，並經臺
    灣高雄地方法院檢察署檢察官以96年度毒偵字第8108號為不
    起訴處分確定在案。又於97年間因詐欺案件，經同前法院以
    97年簡字第218 號判決判處有期徒刑4 月確定，於97年12月
    4 日縮刑期滿執行完畢。詎仍不知悔改，於前開觀察、勒戒
    執行完畢釋放後5 年內，另基於施用第一級毒品之犯意，於
    99 年3月1 日下午5 時，在臺中縣大甲鎮○○路邊，以將第
    一級毒品海洛因置入針筒並以注射用水稀釋再注射手臂之方
    式，施用第一級毒品海洛因1 次。嗣於99年3 月3 日上午9
    時30分，員警前往臺中縣大甲鎮○○路之大甲旅行社執行旅
    館清查時，發現乙○○持有注射針筒1 支及注射用水空瓶1
    瓶，始查獲上情。
二、案經臺中縣警察局大甲分局移送臺灣臺中地方法院檢察署檢
    察官偵查起訴。
    理    由
一、按本件被告乙○○所犯，非死刑、無期徒刑、最輕本刑為3
    年以上有期徒刑之罪，或高等法院管轄第一審之案件，被告
    於準備程序中，就前揭被訴事實為有罪之陳述，經受命法官
    告以簡式審判程序之旨，並聽取被告與公訴人之意見後，本
    院認無不得或不宜改依簡式審判程序進行之處，爰依刑事訴
    訟法第273 條之1 第1 項、第284 條之1 ，裁定本件由受命
    法官獨任進行簡式審判程序，是本件之證據調查，依刑事訴
    訟法第273 條之2 規定，不受同法第159 條第1 項、第161
    條之2 、第161 條之3 、第163 條之1 及第164 條至170 條
    規定之限制，合先敘明。
二、上開犯罪事實，業據被告乙○○於本院準備程序及審理時坦
    承不諱（見本院卷第12頁反面、16頁），且被告前揭採尿送
    驗結果，確呈海洛因經人體代謝後之嗎啡陽性反應，此有中
    山醫學大學附設醫院尿液檢驗報告、尿液代號與真實姓名對
    照表及搜索扣押筆錄、臺中縣警察局大甲分局刑事案件報告
    書在卷足憑（見警卷第7 至12頁、偵查卷第7 頁）。是被告
    之自白核與犯罪事實相符，洵堪採為論罪科刑之依據。又被
    告曾於96年間因施用毒品案件，經臺灣高雄地方法院以96年
    度毒聲字第1600號裁定送觀察、勒戒後，因無繼續施用傾向
    ，於96年11月16日執行觀察、勒戒完畢釋放，並經臺灣高雄
    地方法院檢察署檢察官以96年度毒偵字第8108號為不起訴處
    分確定之事實，有臺灣高等法院被告前案紀錄表及刑案資料
    查註紀錄表各1 份在卷可憑。是被告於前案觀察、勒戒執行
    完畢釋放後5 年內，再犯本案施用第一級毒品海洛因之犯行
    ，事證明確，應依法論科。
三、按海洛因係毒品危害防制條例第2 條第2 項第1 款所稱之第
    一級毒品，不得非法持有、施用。核被告所為，係犯毒品危
    害防制條例第10條第1 項之施用第一級毒品罪。其持有第一
    級毒品後進而施用，其持有之低度行為，應為施用之高度行
    為所吸收，不另論罪。再被告於97年間因詐欺案件，經臺灣
    高雄地方法院以97年度第218 號判決判處有期徒刑4 月確定
    ，於97年12月4 日縮刑期滿執行完畢乙節，有臺灣高等法院
    被告前案紀錄表在卷可憑，其於刑之執行完畢後5 年內故意
    再犯本件有期徒刑以上罪，為累犯，應依刑法第47條第1 項
    之規定，加重其刑。爰審酌被告於觀察勒戒執行完畢釋放，
    猶未能徹底戒絕毒品，再犯本件施用毒品犯行，足見其戒絕
    毒癮之意志不堅，未能體悟施用毒品對自己、家人造成之傷
    害及社會之負擔，惟念其犯後坦承犯行，態度良好，其施用
    毒品並無危害他人，犯罪手段尚屬平和，暨施用毒品者均有
    相當程度之成癮性及心理依賴，其犯罪心態與一般刑事犯罪
    之本質並不相同，應側重適當之醫學治療及心理矯治為宜等
    一切情狀，量處如主文所示之刑。至扣案之注射針筒1 支及
    注射用水空瓶1 瓶，均係被告所有，供犯本罪所用之物，業
    經被告陳明在卷（見本院卷第15頁反面），均應依刑法第38
    條第1 項第2 款規定，宣告沒收，附此敘明。
據上論斷，應依刑事訴訟法第273 條之1 第1 項、第299 條第1
項前段，毒品危害防制條例第10條第1 項，刑法第11條前段、第
47條第1 項、第38條第1項第2款，判決如主文。
本案經檢察官甲○○到庭執行職務。
中    華    民    國    99    年    6     月    30    日
                刑事第十五庭    法  官  廖純卿
以上正本證明與原本無異。
如不服本判決應於收受送達後10日內向本院提出上訴書狀，並應
敘述具體理由；其未敘述上訴理由者，應於上訴期間屆滿後20日
內向本院補提理由書（均須按他造當事人之人數附繕本）「切勿
逕送上級法院」。
                                書記官  柳寶倫
中    華    民    國    99    年    6     月    30    日
附錄論罪科刑法條
毒品危害防制條例第10條
施用第一級毒品者，處 6 月以上 5 年以下有期徒刑。
施用第二級毒品者，處 3 年以下有期徒刑。

司法院資訊處製作；財團法人民間司法改革基金會備份。
